臺灣花蓮地方法院刑事判決　　　　　　　　　　　　　　九十年度易字第四一八號
　　公　訴　人　臺灣花蓮地方法院檢察署檢察官
　　被　　　告　乙○○
　　　　　　（原名江秉生）
右列被告因恐嚇取財案件，經檢察官提起公訴（九十年度偵字第一六五三號），本院
判決如左：
    主  文
乙○○意圖為自己不法之所有，以恐嚇使人將本人之物交付未遂，累犯，處有期徒刑
拾月。
    事  實
一、乙○○係甲○○之子，曾因竊盜等案件，經法院判處有期徒刑一年確定，甫於九
    十年三月一日執行完畢，猶不知悛悔，於同年五月二十八日下午八時許，在花蓮
    縣玉里鎮○○○街一號住處，酒後向其父甲○○索取新台幣（下同）二萬元未果
    ，竟意圖為自己不法之所有，持酒瓶、鋁窗等物品威脅甲○○，對甲○○恫稱：
    「如不給錢，就要炸死全家，大家同歸於盡。」等語，並打開瓦斯筒之開關，致
    甲○○心生畏懼，惟經甲○○女婿林建良制止而未遂，嗣經林建良報警查獲。
二、案經被害人甲○○訴由花蓮縣警察局玉里分局報告臺灣花蓮地方法院檢察署檢察
    官偵查起訴。
    理  由
一、訊據被告乙○○矢口否認有右揭恐嚇取財之犯行，辯稱：當時與其父甲○○一同
    喝酒，因要上台北乃向甲○○要二萬元，並未拿酒瓶等物威脅甲○○，也未開瓦
    斯並出言恐嚇，本案純屬誤會，因伊與姊夫林建良有過節，林建良才去報案的云
    云。惟查，右揭事實，業據被害人甲○○於警訊時指述綦詳，核與證人林建良、
    江金花證述情節相符，並有現場照片六幀在卷可證，本件事證明確，被告犯行堪
    以認定。
二、核被告乙○○所為，係犯刑法第三百四十六條第三項、第一項之恐嚇取財未遂罪
    。被告已著手於犯罪行為之實行，惟未發生犯罪之結果，應依刑法第二十六條前
    段未遂犯之規定，減輕其刑。又被告乙○○曾因竊盜等案件，經法院判處有期徒
    刑一年確定，甫於九十年三月一日執行完畢，有臺灣花蓮地方法院檢察署刑案資
    料查註紀錄表乙紙在卷可按，其於五年以內再犯本件有期徒刑以上之罪，為累犯
    ，應依刑法第四十七條之規定加重其刑，爰先加後減之。爰審酌素行不良，已前
    科累累，且時值壯年，不知奮勵向上，不懂反哺之道，不感謝父母養育之恩，僅
    因索錢不遂即向老父甲○○（十二年二月十四日出生）暴力相向，惡性重大，心
    態可株，羔羊尚有跪乳之情，被告你曾否念及親恩？而且，犯罪後態度惡劣等一
    切情狀，重判如主文所示之刑。
三、據上論斷，應依刑事訴訟法第二百九十九條第一項前段，刑法第三百四十六條第
    三項、第一項、第二十六條前段、第四十七條，罰金罰鍰提高標準條例第一條前
    段，判決如主文。
本案經檢察官薛智友到庭執行職務。
中      華      民      國      九十一     年       四   月       一    日
                                臺灣花蓮地方法院刑事庭
                                法  官  湯  文  章
右正本證明與原本無異。
如對本判決不服，應於送達後十日內，向本院提出上訴狀。（應抄附繕本）告訴人或
被害人如對於本判決不服者，應具備理由請求檢察官上訴，其上訴期間之計算係以檢
察官收受判決正本之日期為準。
                                法院書記官
中      華      民      國      九十一     年       四   月       一    日
附錄本判決論罪之法律條文：
刑法第三百四十六條第一項、第三項：
意圖為自己或第三人不法之所有，以恐嚇使人將本人或第三人之物交付者，處六月以
上五年以下有期徒刑，得併科一千元以下罰金。
前二項之未遂犯罰之。
